臺灣高等法院臺中分院刑事判決　 　民國94年度上更(一)字第107號
上　訴　人
即　被　告　乙○○
上列上訴人因違反槍砲彈藥刀械管制條例案件，不服臺灣苗栗地
方法院中華民國九十年十一月六日第一審判決（民國八十九年度
訴字第三七五號，起訴案號：臺灣苗栗地方法院檢察署民國八十
九年度偵字第二九一六號），提起上訴，本院判決，經最高法院
發回更審，本院判決如左：
    主  文
原判決撤銷。
乙○○未經許可，持有其他可發射子彈具有殺傷力之手槍，處有
期徒刑壹年，併科罰金新台幣拾萬元，罰金如易服勞役，以新台
幣玖佰元即銀元參佰元折算壹日。改造手槍（四五型仿CO LT半
自動，含彈匣壹個）壹把沒收。
    事  實
一、乙○○於民國（下同）八十九年五、六月間某日，以新臺幣
    （下同）一萬元之代價，在苗栗縣苗栗市北苗市區附近，向
    姓名年籍不詳綽號「阿國」之成年男子，購買仿ＣＯＬＴ廠
    半自動手槍製造具殺傷力之改造四五手槍一把（含彈匣）及
    直徑約五點五○ＭＭ、五點七○ＭＭ之土造金屬子彈各一顆
    ，將之藏置於苗栗縣頭份鎮○○里○○鄰○○街三巷廿三號
    其租住處客廳，未經許可，而持有上開槍、彈。嗣於八十九
    年七月十九日十五時十分許，在上址為警查獲，並扣得前揭
    槍彈。上開土造金屬子彈各一顆，經試射擊發已不復具有子
    彈功能。
二、案經苗栗縣警察局竹南分局報請臺灣苗栗地方法院檢察署檢
    察官偵查起訴。
    理  由
一、本院前審訊之上訴人即被告乙○○，矢口否認有右揭犯行，
    辯稱：伊未承租吳金龍的房子，扣案之槍、彈是在吳金龍家
    查獲的，與伊無關，這些東西是吳金龍的，因吳金龍與警察
    較熟關係好，吳金龍與警察故意栽贓誣陷伊，警訊中是被逼
    才承認的各等語；惟查，查獲地點係上訴人即被告向吳金龍
    租用之客廳，業據上訴人即被告在原審供述甚明（見原審卷
    第廿六頁正面）核與證人吳金龍在原審之供述相符，足證上
    訴人即被告所云未向吳金龍租屋，為不足採。又本件扣案之
    槍、彈係上訴人即被告所有，亦據上訴人即被告於警訊及偵
    查中供認不諱（見偵查卷第六頁、第十九頁反面）核與證人
    吳金龍於警訊及原審之供述相同，又本件是吳金龍向警察檢
    舉，上訴人即被告持有槍彈，警察會同屋主吳金龍到現場客
    廳之茶几上查獲的，且警訊筆錄係上訴人即被告自由陳述所
    製作，沒人強迫被告承認持有槍彈，亦無刑求情事，均經本
    件承辦員警丘家榮、曾盛富、張登輝、丘雲龍於原審或本院
    審前審理時分別結證屬實；觀之上訴人即被告於本院前審審
    理時，訊以警察有無強迫伊承認持有槍彈，上訴人即被告答
    稱：記不得了（見本案上訴字第三五二號卷第三十六頁第一
    行），又於檢察官偵查中，承認以一萬元向綽號「阿國」者
    購買本案槍彈，足證上訴人即被告所云，被警察逼迫始承認
    持有槍彈，不足採信。又上訴人即被告自稱，吳金龍認伊為
    弟弟，上訴人即被告之胞妹蔡雪玲亦證稱，上訴人即被告與
    吳金龍為結拜兄弟，依常情，吳金龍應不會誣陷栽贓上訴人
    即被告，且吳金龍亦不可能於檢察官偵查中，逼迫上訴人即
    被告承認持有槍彈，足證上訴人即被告之辯解，均係卸責之
    辭，不足採信。至證人即上訴人即被告胞妹蔡雪玲雖證稱，
    伊沒有看過被告持有槍彈，查獲前一天，伊與被告到吳金龍
    家，有看到吳金龍持有槍彈，第二天就被警察查獲了云云。
    惟查扣案之槍、彈係被告所有，購自綽號「阿國」者，業據
    上訴人即被告在檢察官偵查中供認不諱，又證人蔡雪玲為被
    告之胞妹，所為證言難免偏袒，是蔡雪玲上開證言，並不能
    為上訴人即被告有利之證據，併此明。
二、本件扣案之槍、彈送請內政部警政署刑事警察局鑑定結果，
    認具殺傷力，有該局八十九年八月二日刑鑑字第一○○五二
    一號鑑驗通知書及刑鑑字第○九一○○八一二九五號函附卷
    可證。查送鑑槍枝係以擊發底火，引爆子彈內火線為發射動
    力其最具威力之發射功能，均可達二十焦耳平方公尺以上足
    以穿入人體皮肉層，應認具有殺傷力（見八十九年偵字第二
    九一六號卷，第二十九、三十頁），核上訴人即被告所為，
    係犯槍砲彈藥刀械管制條例第十一條第四項、第十二條第四
    項之罪。被告一行為同時觸犯數罪名，為想像競合犯，應從
    情節較重之同條例第十一條第四項規定處斷。原審以被告罪
    證明確，予以論罪科刑，原無不合，惟查上訴人即被告係將
    槍、彈藏放於苗栗縣頭份鎮○○街三巷廿三號客廳被警查獲
    ，原判決誤認係藏放於苗栗縣頭份鎮中正新村三六號被警查
    獲，尚有未當，被告上訴意旨否認犯罪，雖無理由，惟原判
    決既有上開可議之處，應由本院將原判決撤銷改判，爰審酌
    被告之素行、犯罪之動機、手段、犯後態度及其他等一切犯
    罪情狀，量處如主文第二項所示之刑，並諭知罰金易服勞役
    之折算標準。扣案之改造手槍壹把為違禁物，依法宣告沒收
    。至於子彈四顆於送鑑時經試射結果能擊發，既經試射擊發
    不復具有子彈功能，非違禁物，不予沒收。
三、上訴人即被告經合法傳喚，無正當理由不到庭，不待其陳述
    ，逕行辯論。
四、據上論斷，應依刑事訴訟法第三百六十九條第一項前段、第
    三百六十四條、第二百九十九條第一項前段，第三百七十一
    條，槍砲彈藥刀械管制條例第十一條第四項，第十二條第四
    項，刑法第十一條前段，第五十五條，第四十二條第二項，
    第三十八條第一項第一款，罰金罰鍰提高標準條例第二條。
本案經檢察官甲○○到庭執行職務。
中　　華　　民　　國　　94　　年　　6 　　月　　22　  日
            刑事第六庭  審判長法  官  陳  嘉  雄
                              法  官  劉  連  星
                              法  官  邱　顯  祥
上列正本證明與原本無異。
如不服本判決應於收受送達後十日內向本院提出上訴書狀，其未
敘述上訴之理由者並得於提起上訴後十日內向本院補提理由書（
均須按他造當事人之人數附繕本）。
                              書記官  陳  信  和
中　　華　　民　　國　　94　　年　　6　　月　　23　　 日
                                                      Ａ
